【裁判字號】    91,易,3263
【裁判日期】    920117
【裁判案由】    家暴傷害
【裁判全文】
臺灣板橋地方法院刑事判決                        九十一年度易字第三二六三號
    公  訴  人  臺灣板橋地方法院檢察署檢察官
    被      告  甲○○  男五十.
右列被告因家庭暴力之傷害案件，經檢察官提起公訴（八十九年度偵字第五一八七號
），本院判決如左：
    主  文
甲○○傷害人之身體，處有期徒刑月，如易科罰金，以佰元折算壹日。
    事  實
一、緣甲○○與丙○○係夫妻關係，互為家庭暴力防治法第三條第一款所稱之家庭成
    員，詎二人於民國（下同）八十九年三月四日下午四時許，在臺北縣板橋市○○
    街三二巷二五之一號二樓（起訴書誤載為臺北縣板橋市○○○街二巷一弄六之二
    號）住處內，因稅務事宜發生爭執後，甲○○竟憤而基於傷害丙○○身體之犯意
    ，徒手將丙○○強壓於該址房間地面毆打，使丙○○受有左頰刮傷四公分、左耳
    後刮傷一公分（二處）、右前臂皮下瘀血三公分×三公分、右大腿皮下瘀血三公
    分×二公分及四公分×二公分、右小腿皮下瘀血三公分×二公分、右手背皮下瘀
    血五公分×四公分、右手第三指及第四指皮下瘀血等傷害。
二、案經丙○○訴請臺灣板橋地方法院檢察署檢察官偵查起訴。
    理  由
一、訊據被告甲○○對於在前揭時、地與其妻丙○○發生爭執一節，固坦承不諱，惟
    矢口否認有何傷害犯行，辯稱：伊當時係為奪取告訴人所持之二把菜刀，始與告
    訴人發生拉扯，雙方手部均有受傷，伊並未毆傷告訴人云云。惟查：前揭被告如
    何傷害告訴人之事實，迭據告訴人丙○○於偵查中及本院審理時指訴綦詳，並有
    診斷證明書一份附卷可稽，且斯時被告與告訴人確有發生爭執及嚴重肢體衝突一
    節，復據被告供明在卷，核與告訴人指訴情節之客觀背景情況相符，亦與證人即
    彼等之子乙○○於本院審理時到庭證稱：「（八十九年三月四日當天，你父母是
    否有發生衝突？）時間太久，我已經不記得了，我只知道他們從八十六、七年開
    始就經常吵架，有時候會有肢體衝突，有時是我爸打我媽，有時我媽打我爸，有
    時二人互毆，他們都是為一些生活細節吵架。」等語相符（參見本院九十二年一
    月三日審判筆錄第三頁），再依卷附診斷證明書所載內容觀之，告訴人當時除手
    部受傷（右前臂、右手背、右手第三指及第四指皮下瘀血）外，更於其他身體部
    分受有諸多傷勢非輕之傷害（左頰刮傷、左耳後刮傷、右大腿皮下瘀血、右小腿
    皮下瘀血），據此，自堪認本件告訴人之指訴確與事實相符，被告前開辯解，顯
    屬事後圖卸推托之詞，要無足採。至告訴人於偵查中雖曾先後指訴被告係持棍棒
    、滅火器將其毆傷云云（參見臺灣板橋地方法院檢察署八十九年度偵字第五一八
    七號偵查卷第九頁、第三八頁背面），惟告訴人提起本件告訴之始，並未指稱被
    告係持何等物品將其毆傷（參見同前偵查卷第三頁背面），嗣即先後翻稱其係遭
    被告持棍棒、滅火器毆傷云云，迨本院訊問時，則僅指稱其係遭被告強壓於住處
    房間地面毆打，並未指訴被告持何等物品遂行該等傷害行為（參見本院九十一年
    十二月十七日訊問筆錄第三頁），告訴人先後就此部分指訴之情節既有反覆歧異
    ，其指稱被告當時係持棍棒、滅火器將其毆傷一節，是否確與實情相符，即非無
    疑，參諸被告自偵查時起迄本院調查、審理時止，均未曾供陳其當時曾持有何等
    物品，而告訴人所受前開傷害亦非必係遭棍棒、滅火器毆擊所致，益見告訴人此
    部分指訴情節是否確與事實相符，容有產生合理懷疑餘地，殊無從援為認定犯罪
    事實之基礎，本院爰逕予排除之，附此敘明。綜上所述，本案事證已臻明確，被
    告犯行洵堪認定。
二、核被告所為，係犯家庭暴力之刑法第二百七十七條第一項之傷害罪。爰審酌被告
    遇家庭糾紛不思循理性途徑解決，反以暴力方式發洩怨恨，徒使其妻承受身心傷
    害而無濟於事，並參酌其犯罪手段、所生危害及犯罪後猶飾詞狡辯犯行態度不佳
    等一切情狀，量處如主文所示之刑，並諭知易科罰金之折算標準，以示懲戒。
據上論斷，應依刑事訴訟法第二百九十九條第一項前段，刑法第二百七十七條第一項
、第四十一條第一項前段，罰金罰鍰提高標準條例第一條前段、第二條，判決如主文
。
本案經檢察官張瑞娟到庭執行職務
中      華      民      國      九十二      年     一     月    十七    日
                                        臺灣板橋地方法院刑事第五庭
                                            法  官  王  屏  夏
右正本證明與原本無異。
如不服本判決，應於判決送達後十日內向本院提出上訴狀。
                                            書記官  楊  璧  華
中      華      民      國      九十二      年     一     月    十七    日
附錄本案論罪科刑法條全文：
刑法第二百七十七條：
傷害人之身體或健康者，處三年以下有期徒刑，拘役或一千元以下罰金。
犯前項之罪，因而致人於死者，處無期徒或七年以上有期徒刑；致重傷者，處三年以
上十年以下有期徒刑。


司法院資訊處製作；財團法人民間司法改革基金會備份。
